臺灣雲林地方法院刑事判決　　　　　　　　　　　　　九十一年度訴字第一二六號
　　公　訴　人　臺灣雲林地方法院檢察署檢察官
　　被　　　告　乙○○
　　指定辯護人　本院公設辯護人　甲○○
右列被告因違反槍砲彈藥刀械管制條例案件，經檢察官提起公訴（九十一年度偵字第
九０一號），本院判決如左：
    主  文
乙○○未經許可，持有刀械，處有期徒刑月。扣案之武士刀貳把均沒收。又未經許
可，持有可發射子彈具有殺傷力之改造玩具手槍，處有期徒刑壹年陸月，併科罰金新
臺幣貳拾萬元，罰金如易服勞役，以罰金總額與陸個月之日數比例折算。扣案之仿Ｓ
ＩＧ  ＳＡＵＥＲ廠半自動手槍壹支（含彈匣壹個，槍枝管制編號：0000000
000號）沒收。應執行有期徒刑壹年柒月，併科罰金新臺幣貳拾萬元，罰金如易服
勞役，以罰金總額與陸個月之日數比例折算。扣案之武士刀貳把、仿ＳＩＧ  ＳＡＵ
ＥＲ廠半自動手槍（含彈匣壹個，槍枝管制編號：0000000000號）均沒收
。
    事  實
一、乙○○明知武士刀係槍砲彈藥刀械管制條例第四條第一項第三款所管制之刀械，
    依同條例第五條之規定，非經中央主管機關許可，不得製造、販賣、運輸、持有
    、寄藏或陳列，而可發射子彈具有殺傷力之槍枝、子彈，亦屬槍砲彈藥刀械管制
    條例管制之槍砲及彈藥，非經主管機關許可，不得寄藏、持有，竟於八十六年五
    月間某日，在不詳地點之廟裡，發現經中央主管機關查禁之武士刀二把，即未經
    許可無故持有之。另於九十年十月間某日，在斗六市之廖添丁廟內，拾獲仿ＳＩ
    Ｇ  ＳＡＵＥＲ廠半自動手槍製造之可發射子彈具有殺傷力之槍枝一支（槍枝管
    制編號：0000000000號，含彈匣一個）及具有殺傷力之子彈一顆（具
    直徑約九釐米之金屬彈頭），即將之藏置於雲林縣斗六市○○里○○路四三五巷
    十三號其住處，未經許可而無故持有上開仿ＳＩＧ  ＳＡＵＥＲ廠半自動手槍製
    造之可發射子彈具有殺傷力之槍枝一支（槍枝管制編號：0000000000
    號，含彈匣一個）及具有殺傷力之子彈一顆（具直徑約九釐米之金屬彈頭）。嗣
    於九十一年三月一日十三時許，經警持搜索票前往上址搜索時，為警當場查獲，
    並扣得上開仿ＳＩＧ  ＳＡＵＥＲ廠半自動手槍製造之可發射子彈具有殺傷力之
    槍枝一支（槍枝管制編號：0000000000號，含彈匣一個）及具有殺傷
    力之子彈一顆（具直徑約九釐米之金屬彈頭）及武士刀二把。
二、案經雲林縣警察局移送臺灣雲林地方法院檢察署檢察官偵查起訴。
    理  由
一、訊據被告乙○○對於右揭時、地，持有上開武士刀二把、槍枝一支及子彈一顆之
    事實供承不諱，並有上開武士刀及槍枝、子彈扣案可資佐證。而上開武士刀二把
    ，經雲林縣警察局鑑定結果，編號一之武士刀刀刃長六十四公分，刀柄長二十三
    ‧六公分，且一刀刃完全開鋒，符刀械公告圖例及說明要件，屬武士刀，屬槍砲
    彈藥刀械管制條例列管刀械，編號二之武士刀刀刃長七十八公分，刀柄長二十五
    公分，且一刀刃完全開鋒，符刀械公告圖例及說明要件，係屬武士刀，屬槍砲彈
    藥刀械管制條例列管刀械，有雲林縣警察局鑑定報告二紙及照片二幀在卷可佐。
    扣案之槍枝一支及子彈一顆，經送鑑定結果，認：送鑑改造手槍一支，係由仿Ｓ
    ＩＧ  ＳＡＵＥＲ廠半自動手槍製造之金屬玩具手槍，更換土造金屬槍管改造而
    成之改造手槍，機械性能良好且擊發功能正常，可擊發適用子彈，認具殺傷力，
    送鑑改造子彈一顆，實係土造子彈，具直徑約九釐米之金屬彈頭，經試射，可擊
    發，認具殺傷力，有內政部警政署刑事警察局九十一年三月二十二日刑鑑字第○
    九一○○四七五○七號槍彈鑑定書一紙附卷可資佐證，足見上開金屬玩具手槍一
    支及改造子彈一顆，確實具有殺傷力無疑。至被告於本院審理時雖辯稱：「上開
    玩具手槍並無殺傷力」云云，惟查，上開金屬玩具手槍一支及改造子彈一顆，經
    送鑑定結果，認確實具有殺傷力，已見前述，況上開槍枝一支，其槍管係以金屬
    材質所製成，而子彈一顆，其彈頭亦係以金屬材質所製成，與一般單純玩具槍枝
    之材質，顯有不同，被告應無不知上開槍枝及子彈，具有殺傷力之理，被告空言
    辯稱上開槍彈並無殺傷力云云，應係事後卸責之詞，不足採信。本件事證明確，
    被告犯行堪以認定。
二、被告乙○○未經許可，持有上開仿ＳＩＧ  ＳＡＵＥＲ廠半自動手槍製造之可發
    射子彈具有殺傷力之槍枝一支（槍枝管制編號：0000000000號，含彈
    匣一個）及具有殺傷力之子彈一顆（具直徑約九釐米之金屬彈頭），核其所為，
    係犯槍砲彈藥刀械管制條例第十一條第四項之未經許可持有可發射子彈具有殺傷
    力之槍枝罪、同條例第十二條第四項之未經許可持有子彈罪及同條例第十四條第
    三項之未經許可持有刀械罪。又被告乙○○以一持有槍、彈行為，同時觸犯上開
    未經許可持有可發射子彈具有殺傷力之槍枝罪及未經許可持有子彈罪二罪名，為
    想像競合犯，應從一重之同條例第十一條第四項之未經許可持有可發射子彈具有
    殺傷力之槍枝罪論處。又未經許可持有刀械罪為繼續犯，一經持有，犯罪即告成
    立，其嗣後之繼續持有，乃犯罪行為之繼續，其間法律雖有變更，但其行為既繼
    續實施至新法施行以後，自無適用刑法第二條第一項但書從新從輕原則之餘地（
    參照最高法院二十八年上字第七三三號判例意旨），併此敘明。公訴人認被告所
    為，係犯槍砲彈藥刀械管制條例第十條第四項未經許可無故持有改造手槍罪、同
    法第十三條第四項未經許可持有刀械罪嫌，尚有未洽，起訴法條應予變更。爰審
    酌被告因一時失慮，致罹刑章，犯罪後尚能坦承犯行，犯罪後態度良好、尚知悔
    改，及其犯罪之動機、目的、手段、所生之危害等一切情狀，分別量處如主文所
    示之刑，罰金部分並諭知易服勞役之折算標準並定其應執行之刑。
三、扣案之槍枝一支，係由仿ＳＩＧ  ＳＡＵＥＲ廠半自動手槍製造之金屬玩具手槍
    ，更換土造金屬槍管改造而成之改造手槍，機械性能良好且擊發功能正常，可擊
    發適用子彈，認具殺傷力，有內政部警政署刑事警察局九十一年三月二十二日刑
    鑑字第○九一○○四七五○七號槍彈鑑定書一紙附卷可資佐證；另扣案之武士刀
    二把（編號一及編號二之武士刀），均屬槍砲彈藥刀械管制條例列管刀械，亦有
    雲林縣警察局鑑定報告二紙在卷可參，均屬違禁物，爰均依刑法第三十八條第一
    項第一款之規定沒收之。另扣案之子彈一顆，經試射後，所餘留之彈殼及彈頭，
    已非違禁物，爰不另為沒收之諭知。
四、按原槍砲彈藥刀械管制條例第十九條第一項「犯第七條、第八條、第十條、第十
    一條、第十二條第一項至第三項、第十三條第一項至第三項之罪，經判處有期徒
    刑者，應於刑之執行完畢或赦免後，令入勞動場所，強制工作，其期間為三年」
    之規定，業於九十年十一月十四日修正公布刪除，並於同年月十六日生效，依刑
    法第二條第二項規定，爰不另行諭知強制工作之保安處分，附此敘明。
據上論斷，應依刑事訴訟法第二百九十九條第一項前段、第三百條，槍砲彈藥刀械管
制條例第十一條第四項、第十二條第四項、第十四條第三項，刑法第十一條前段、第
五十一條第五款、第四十二條第三項、第三十八條第一項第一款，罰金罰鍰提高標準
條例第二條，判決如主文。
本案經檢察官黃裕峰到庭執行職務。
中      華      民      國      九十一      年    四    月    二十九    日
                                        臺灣雲林地方法院刑事第二庭
                                            法  官
右正本證明與原本無異。
如不服本判決，應於判決送達後十日內，向本院提出上訴狀。（須附繕本）
